【裁判字號】    97,易,113
【裁判日期】    970229
【裁判案由】    竊盜
【裁判全文】
臺灣基隆地方法院刑事判決               97年度易字第113號
公  訴  人  臺灣基隆地方法院檢察署檢察官
被      告  甲○○
                    （另案羈押在臺灣士林看守所）
上列被告因竊盜案件，經檢察官提起公訴（97年度偵字第71號）
，被告並於準備程序進行中為有罪之陳述，本院乃裁定以簡式審
判程序進行審理，並判決如下：
    主  文
甲○○竊盜，累犯，處有期徒刑捌月。
    事  實
一、前案紀錄：
  (一)甲○○前分別因(甲)連續竊盜案件，經臺灣高等法院臺中分院
    於民國90年7 月4 日，以90年度上易字第1160號判決有期徒
    刑九月確定；(乙)竊盜案件，經臺灣臺中地方法院於90年12月
    6 日，以90年度易字第3587號判決有期徒刑十月確定。所犯
    (甲)(乙)二案，則經合併計算執行期間，91年2 月1 日發監執行
    、92年5 月17 日執行完畢（構成累犯）。
  (二)又犯竊盜案件，經臺灣士林地方法院於92年11月10日，以92
    年度士簡字第1366號判決有期徒刑三月確定，93年3 月17日
    易科罰金執行完畢（構成累犯）。
  (三)再犯竊盜案件（竊取檳榔攤財物），經臺灣士林地方法院於
    93年6 月4 日，以93年度士簡字第709 號判決有期徒刑五月
    確定，93年12月21日發監執行、93年5 月20日執行完畢（構
    成累犯）。
  (四)復犯竊盜案件，經本院於95年11月30日，以95年度基簡字第
    1113號判決有期徒刑三月、四月，應執行有期徒刑六月確定
    ，暨於96年7 月16日，以96年度聲減字第329 號裁定各減其
    宣告刑之二分之一（各減為有期徒刑一月又十五日、二月）
    ，併定其應執行刑為有期徒刑三月又十五日確定，96年5 月
    5 日發監執行、96年8 月19日執行完畢（構成累犯）。
二、本案事實：
    甲○○屢因竊盜而遭法院判處罪刑（詳如前揭一之所述），
    猶不思惕勵己行，並因缺錢花用，而再萌盜取他人財物之念
    ，進而基於為自己不法所有之意圖暨竊盜他人財物之犯意，
    於96年12月26日上午11時10分左右，逕往基隆市○○區○○
    路79號「情趣用品店」，利用該店店員乙○○在門口清洗雜
    物、店內無人看顧亦無顧客造訪之機會，徒手開啟該店書桌
    下方抽屜，再將乙○○置放其內之長型皮夾1 只（內有現金
    新臺幣8,900 元、美金252 元、乙○○國民身分證、乙○○
    全民健康保險卡及乙○○持有之大潤發、鍋寶、達美樂等各
    該店家聯名卡等物），置於自己實力支配之下，以此方式竊
    盜他人財物得逞。乃甲○○甫將上開長型皮夾藏置腋下而猶
    未離開，旋遭乙○○查其行止；又甲○○見己事敗，雖仍強
    自逃竄，然其隨後仍於途經基隆市○○路65號前方之時，遭
    聞訊上前臂助之路人譚柏強當場逮捕。
三、案經基隆市警察局第二分局移送臺灣基隆地方法院檢察署檢
    察官偵查起訴。
    理  由
一、法院組織之說明
    查刑事訴訟法第二百八十四條之一：「除簡式審判程序、簡
    易程序及第三百七十六條第一款、第二款所列之罪之案件外
    ，第一審應行合議審判。」業於本案繫屬（97年2 月18日）
    以前經公布施行。兼以本案起訴罪名，核與刑事訴訟法第三
    百七十六條第一款、第二款之規定相符，是其當有首開規定
    之適用，即其法院組織應為獨任審判無誤。
二、本案之審判程序
    本案被告甲○○所犯者，非為死刑、無期徒刑、最輕本刑為
    三年以上有期徒刑之罪或高等法院管轄之第一審案件；兼以
    被告業於準備程序進行中，就被訴事實為有罪之陳述，本院
    乃告知其簡式審判程序之旨，並於聽取公訴人及被告之意見
    後，依刑事訴訟法第二百七十三條之一第一項規定，裁定改
    行簡式審判程序。準此，本案當亦有刑事訴訟法第一百五十
    九條第二項前段，「不受傳聞證據法則拘束」之例外性規定
    之適用。
三、本案事實之認定
    上開事實業據被告甲○○於本院審理時坦承不諱，並經證人
    乙○○、譚柏強證述明確，且有贓物認領保管單1 紙、失竊
    財物暨現場照片8 張在卷可佐。綜上，堪認被告於本院審理
    時之任意性自白，與事實相符，可以採信。從而，本案事證
    明確，被告如本判決事實欄二所載之竊盜犯行，堪可認定，
    應依法論科。
四、論罪科刑
  (一)核被告如本判決事實欄二之所為，係犯刑法第三百二十條第
    一項之普通竊盜罪。
  (二)被告查有如本判決事實欄一所載之犯罪科刑及刑之執行情形
    ，此有臺灣高等法院被告前案紀錄表在卷可稽，其於有期徒
    刑執行完畢後，五年以內，故意再犯本起最重本刑有期徒刑
    以上之罪，為累犯，應依刑法第四十七條第一項規定，加重
    其刑。
  (三)本院審酌被告不思正當工作以換取財物，妄想以竊盜方式不
    勞而獲，觀念殊不足取，並亟待矯治；兼衡量被告之竊盜素
    行歷歷（詳如本判決事實欄一之所載）、缺錢花用之犯罪動
    機（參見本院審判筆錄）、被害人財產法益之侵害程度、本
    案之犯罪手法，暨其坦承犯行而表悔悟之犯後態度，認公訴
    人具體求處有期徒刑二年（參見起訴書第2 頁），猶嫌過重
    而失所相當等一切情狀，量處如主文所示之刑。末以，犯罪
    在96年4 月24日以前，且所犯復非「中華民國九十六年罪犯
    減刑條例第三條第一項所列各罪且經宣告死刑、無期徒刑或
    逾有期徒刑一年六月之刑」者，方得適用中華民國九十六年
    罪犯減刑條例第二條第一項第三款減其刑期或金額二分之一
    。茲本案被告之犯罪時間既係96年12月26日（參見前述），
    則其當與旨揭減刑要件不符，而無從邀此減刑之寬典。從而
    ，本案自不在應適用中華民國九十六年罪犯減刑條例第七條
    、第二條第一項第三款而併予減刑之列。為免疑異，爰併此
    指明。
據上論斷，應依刑事訴訟法第二百八十四條之一、第二百七十三
條之一第一項、第二百九十九條第一項前段，刑法第三百二十條
第一項、第四十七條第一項，刑法施行法第一條之一，判決如主
文。
本案經檢察官丙○○到庭執行職務。
中    華    民    國    97    年    2     月    29    日
                  刑事第四庭法  官  王慧惠
以上正本證明與原本無異。
如不服本判決應於收受本判決後10日內向本院提出上訴書狀，其
未敘述上訴理由者，並得於提起上訴後10日內向本院補提理由書
狀（均須按他造當事人之人數附繕本）「切勿逕送上級法院」。
中    華    民    國    97    年    2     月    29    日
                            書記官  王一芳
附錄論罪法條：
刑法第320條第1項
意圖為自己或第三人不法之所有，而竊取他人之動產者，為竊盜
罪，處 5 年以下有期徒刑、拘役或 5 百元以下罰金。


司法院資訊處製作；財團法人民間司法改革基金會備份。
